ja: ベビー用品 > 赤ちゃん入浴用品 > ベビーバス: バスリング; バスシート; バスサポート; バスタブ; タミータブ
tr: Bebek ve Küçük Çocuk Ürünleri > Bebek Banyo Malzemeleri > Bebek Küvetleri ve Banyo Tabureleri: Banyo Yüzükleri; Banyo Koltukları; Banyo Destekleri; Küvetler; Karın Küvetleri
en: Baby & Toddler > Baby Bathing > Baby Bathtubs & Bath Seats: Bath Rings; Bath Seats; Bath Supports; Bathtubs; Tummy Tubs
sv: Baby och småbarn > Babybad > Babybadkar och badsäten: Badringar; Badstolar; Badstöd; Badkar; Magbadkar
zh-TW: 嬰幼兒 > 嬰兒沐浴 > 嬰兒浴盆/洗澡椅: 浴室護欄; 浴室椅; 浴架; 浴缸; 子宮型浴盆
pt-PT: Bebé e criança > Banho do bebé > Banheiras e suportes para banho do bebé: Anéis de banho; Assentos para banho; Suportes para banho; Banheiras; Banheiras de barriga
zh-CN: 婴幼儿用品 > 婴儿洗浴用品 > 婴儿浴盆/浴座: 浴圈; 浴座; 浴盆支架; 浴缸; 腹部浴缸
ro-RO: Bebeluși și copii mici > Baia copilului > Căzi și scaune de baie pentru copii: Inele de baie; Scaune de baie; Suporturi de baie; Căzi de baie; Cădițe
sk-SK: Bábätká > Kúpanie bábätiek > Detské vaničky a sedačky do vane: Kolieska do vane; Sedačky do vane; Nosiče do vane; Vane; Detské vaničky
el: Βρεφικά & παιδικά είδη > Βρεφικό μπάνιο > Βρεφικές μπανιέρες & καθίσματα μπάνιου: Δακτυλιοειδή καθίσματα μπάνιου; Καθίσματα μπάνιου; Υποστηρίγματα μπάνιου; Μπανιέρες; Μπανιέρες τύπου «κουβάς»
hu: Baba- és csecsemő > Babafürdetés > Babakádak és -fürdőülések: Fürdőgyűrűk; Fürdőülések; Fürdőtámaszok; Fürdőkádak; Haskádak
da: Baby og småbørn > Babybad > Babybadekar og badestole: Baderinge; Badesæder; Badestøtter; Badekar; Mavebaljer
hr-HR: Bebe i mala djeca > Kupanje bebe > Kade za bebe i sjedalice za kupanje: Obruči za kupanje; Sjedalice za kadu; Podloga za kadu; Kade; Tummy tub kadica
th: ทารกและเด็กเล็ก > การอาบน้ำเด็กทารก > ที่นั่งและอ่างอาบน้ำสำหรับเด็กทารก: ที่นั่งอาบน้ำแบบวงกลม; ที่นั่งสำหรับอาบน้ำ; ที่รองอาบน้ำ; อ่างอาบน้ำ; อ่างน้ำทรงถัง
sl-SI: Dojenčki in malčki > Kopanje dojenčka > Otroške kopalne kadi in sedeži za kopanje: Kopalni obroči; Sedeži za kopanje; Opore za kopanje; Kopalne kadi; Otroški kopalni čebriček
es: Bebés y niños pequeños > Baño de bebés > Bañeras y asientos de baño para bebés: Anillos de baño; Asientos de baño; Soportes de baño; Bañeras; Bañeras para bebé
vi: Trẻ sơ sinh và trẻ tập đi > Sữa tắm trẻ em > Bồn tắm & Ghế ngồi tắm trẻ em: Đai tắm; Ghế ngồi tắm; Giá đỡ tắm; Bồn tắm; Chậu tắm
fr: Bébés et tout-petits > Accessoires de bain pour bébés > Baignoires pour bébés et sièges de bain: Anneaux de bain; Sièges de bain; Supports de bain; Baignoires; Baignoires abdominales
de: Baby & Kleinkind > Baby Badebedarf > Babybadewannen: Baderinge; Badesitze; Badewannenstützen; Badewannen; Tummy Tubs
fi: Vauvat ja leikki-ikäiset > Vauvan kylvetys > Vauvan kylpyammeet ja kylpytuolit: Kylpyrenkaat; Kylpytuolit; Kylpytuet; Kylpyammeet; Pienoisammeet
nb: Baby og barn > Babybad > Babybad og badestoler: Baderinger; Badeseter; Badestøtter; Badekar; Magebad
cs: Děti a kojenci > Dětské koupací potřeby > Dětské vaničky: Kruhové stoličky do vany; Sedátka do vany; Podložky do vany; Vany; Koupací kyblíky
lt-LT: Kūdikiai ir maži vaikai > Kūdikių maudymas > Kūdikių vonios ir vonios kėdutės: Vonios žiedai; Vonios sėdynės; Vonios atramos; Vonios; „Tummy Tub“ tipo vonelės
pl: Dzieci i niemowlęta > Kąpanie niemowlęcia > Wanny i krzesełka kąpielowe dla niemowląt: Krzesełka do kąpieli; Siedziska do wanny; Podkładki do wanny; Wanny; Wiaderka do kąpieli
pt-BR: Infantil > Banho de bebês > Banheiras para bebês: Anéis de banho; Assentos de banho; Suportes de banho; Banheiras; Banheiras Tummy Tubs
ko: 영유아 > 아기 목욕 용품 > 아기 욕조/목욕 의자: 욕조용 링의자; 욕조용 의자; 욕조용 받침대; 욕조; 자궁형태 욕조
nl: Baby en peuter > Baby in bad > Babybadjes: Badringen; Badstoeltjes; Badsteunen; Badkuipen; Tummy-badjes
it: Bebè e bimbi > Bagnetto > Vaschette da bagno: Anelli da bagno; Sedili per vasca da bagno; Supporti per il bagno; Vasche da bagno; Tummy Tub
bg-BG: Бебета и малки деца > Продукти за баня > Бебешки вани и седалки за баня: Кръгла стойка за къпане; Седалки за баня; Подложки за къпане на бебе; Вани; Вани тип „кофа“
ru: Товары для детей > Купание детей > Детские ванночки и сидения для купания: Круги для купания; Сиденья для купания; Горки для купания; Ванночки; Ванночки-ведерки